臺灣高等法院刑事判決　　　　　　　100年度交上易字第330號
上　訴　人
即　被　告　葉丁寬
上列上訴人因公共危險案件，不服臺灣板橋地方法院100 年度交
易字第787 號，中華民國100年9月15日第一審判決（起訴案號：
臺灣板橋地方法院檢察署100 年度偵字第16562 號），提起上訴
，本院判決如下：
    主  文
上訴駁回。
    理  由
一、按依刑事訴訟法第350條、第361條、第362條、第367條規定
    ，不服地方法院之第一審判決而上訴者，須提出上訴書狀，
    並應敘述具體理由，為上訴必備之程式；其所提出之書狀未
    敘述上訴理由，或僅曾以言詞陳述上訴理由者，均應於上訴
    期間屆滿後20日內補提理由書於第一審法院。第一審法院經
    形式審查，認逾期未補提上訴理由者，應定期間先命補正；
    逾期未補正者，為上訴不合法律上之程式，應以裁定駁回。
    倘已提出上訴理由，但所提非屬具體理由者，則由第二審法
    院以上訴不合法律上之程式，判決駁回。而所謂具體理由，
    必係依據卷內既有訴訟資料或提出新事證，指摘或表明第一
    審判決有何採證認事、用法或量刑等足以影響判決本旨之不
    當或違法，而構成應予撤銷之具體事由，始克當之（例如：
    依憑證據法則具體指出所採證據何以不具證據能力，或依憑
    卷證資料，明確指出所為證據證明力之判斷如何違背經驗、
    論理法則）；倘僅泛言原判決認定事實錯誤、違背法令、量
    刑失之過重或輕縱，而未依上揭意旨指出具體事由，或形式
    上雖已指出具體事由，然該事由縱使屬實，亦不足以認為原
    判決有何不當或違法者（例如：對不具有調查必要性之證據
    ，法院未依聲請調查亦未說明理由，或援用證據不當，但除
    去該證據仍應為同一事實之認定），皆難謂係具體理由，俾
    與第二審上訴制度旨在請求第二審法院撤銷、變更第一審不
    當或違法之判決，以實現個案救濟之立法目的相契合，並節
    制濫行上訴（最高法院97年度台上字第892 號、97年度台上
    字第1402號、98年度台上字第2133號、98年度台上字第2158
    號、98年度台上字第2189號、98年度台上字第2204號、98年
    度台上字第4122號、98年度台上字第4196號、98年度台上字
    第4225號、98年度台上字第4238號、98年度台上字第4304號
    、98年度台上字第4468號、98年度台上字第4476號、99年度
    台上字第482 號、99年度台上字第870 號、99年度台上字第
    884 號、99年度台上字第987 號、99 年 度台上字第1209號
    、99年度台上字第1220號、99年度台上字第1318號、99年度
    台上字第7556號等判決意旨參照）。又原審法院對上訴書狀
    有無記載理由，為形式上之審查，認有欠缺，且未據上訴人
    自行補正者，固應定期間先命補正。然上訴理由是否具體，
    依96年7 月4 日刑事訴訟法第361 條修正理由三之說明，屬
    第二審法院審查範圍，不在命補正之列。
二、本件原審依憑上訴人即被告葉丁寬之自白、呼氣酒精濃度測
    定紀錄表、汽車駕駛人酒後生理協調平衡檢測紀錄卡、刑法
    第185 條之3 案件測試觀察紀錄表及車輛詳細資料報表。及
    本院被告前案紀錄表等，認定上訴人即被告葉丁寬前即因酒
    醉駕車公共危險案件，經原審法院以97年度交簡字第3965號
    判決判處有期徒刑5 月，如易科罰金，以新臺幣（下同） 1
    千元折算1 日確定，甫於民國97年11月6 日徒刑易科罰金執
    行完畢，詎仍不知悔改，於100 年6 月10日22時許，在新北
    市○○區○○路5 段上某小吃攤飲用酒類後，明知其已飲酒
    過量，將不能安全駕駛動力交通工具，竟仍於同日22時40分
    許，騎乘車牌號碼OOB-767 號重型機車上路，欲返回位在新
    北市○○區○○路422 巷33弄8 號3 樓之居住處。迨同日22
    時55分許，葉丁寬騎車行經新北市○○區○○路5 段23號前
    時，因有駕駛操控力欠佳情形而為警攔查，嗣於同日23時17
    分許，對葉丁寬實施呼氣酒精濃度檢測，測得其呼氣酒精濃
    度值達每公升0.65毫克。適用刑法第185 條之3 、第47條第
    1 項、第41條第1 項前段，刑法施行法第1 條之1 第1 項，
    論處葉丁寬服用酒類，不能安全駕駛動力交通工具而駕駛，
    累犯，處有期徒刑6 月，如易科罰金，以新臺幣2,000 元折
    算1 日。從形式上觀察，並無違誤或不當。
三、被告上訴意旨略以：伊對於所犯酒駕之罪，承認無誤；但因
    伊獨自1 人扶養高齡母親，且領有低收入戶證明，從事臨時
    工，事發當日是因為朋友要介紹工作，硬要伊喝酒，所以才
    觸法，伊事後非常後悔；且母親今年曾因身體告急，在榮民
    總醫院急診開刀住加護病房，一度瀕臨危險狀況，又因手腳
    也開刀，導致目前行動無法自主，需要有人在旁照顧生活起
    居，無力負擔鉅額之易科罰金，原判決量刑過重，請求輕判
    云云。第查：量刑屬法院自由斟酌決定之職權，若無逾越法
    定刑度或顯然濫用權限之情形，即不得任憑己意指摘其不當
    或違法。原審就其刑之裁量，已審酌上訴人前已有3 次酒醉
    駕車公共危險案件，經法院判決判處刑罰之前科紀錄（有本
    院被告前案紀錄表在卷可參），猶再犯本案，足見其藐視法
    律禁令不知警惕之情，且其於飲酒後處於不能安全駕駛動力
    交通工具之狀態，仍騎乘重型機車行駛道路，對於公眾往來
    安全亦已造成嚴重危害，兼衡其於犯後尚知坦認犯行等一切
    情狀，在法定刑度內，酌量科刑，無何偏執一端，致明顯失
    出失入情形。上訴意旨無非表達個人主觀上對於輕刑之期盼
    ，並無一語表明原判決有何不當或違法，而構成應予撤銷之
    具體事由。衡以首開規定及說明，被告不服原判決提起上訴
    ，並未提出合於刑事訴訟法第361 條第2 項規定之具體理由
    ，與未提出具體理由無異，其上訴不合法律上之程式，爰不
    經言詞辯論，予以駁回。被告所犯為最重本刑為5 年以下有
    期徒刑以下之刑之罪，並受有期徒刑6 月以下刑之宣告，非
    不得依刑法第41條第2 項規定易服社會勞動，併此指明。
據上論結，應依刑事訴訟法第367條前段、第372條，判決如主文
。
中    華    民    國   100    年    10    月    21    日
                  刑事第十三庭審判長法  官  蔡新毅
                                    法  官  曾淑華
                                    法  官  林秋宜
以上正本證明與原本無異。
不得上訴。
                                    書記官  鄭靜如
中    華    民    國   100    年    10    月    24    日